ACORDAO-COMPLETO-2357513

ACÓRDÃO DE RELAÇÃO

ACÓRDÃO DE RELAÇÃO 4866/2019 ATA 22/2019 - PRIMEIRA CÂMARA

Acórdão 4866/2019-TCU-Primeira Câmara
Considerando que, por meio do Acórdão 15717/2018-TCU-Primeira Câmara desta Corte julgou irregulares as contas do sr. Fábio Viana da Cruz, presidente da Casa de Artes Ilê Aió, condenando-o em débito, solidariamente com a citada entidade, e aplicando-lhes multas individuais, em razão da omissão no dever de prestar contas de convênio firmado com o Ministério da Cultura;
Considerando que o art. 22, inciso I, da Lei 8.443/1992 dispõe que as comunicações realizadas pelo Tribunal devem observar a forma estabelecida no RITCU, o qual, por sua vez, estabelece, em seu art. 179, inciso II, que as comunicações processuais far-se-ão mediante carta registrada, com aviso de recebimento que comprove a entrega no endereço do destinatário;
Considerando que o recorrente foi validamente notificado da decisão impugnada na data de 13/2/2019 (peça 62) e que o termo a quo para análise da tempestividade foi o dia 14/2/2019;
Considerando que o termo final para a interposição de recurso de reconsideração foi 28/2/2019 e que a sua interposição se deu em 26/4/2019, sendo, portanto, intempestivo;
Considerando que, de acordo com o art. 32, parágrafo único, da Lei 8.443/1992, não se conhecerá de recurso interposto fora do prazo, salvo em razão da superveniência de fatos novos, na forma do RITCU;
Considerando que o art. 285, § 2º, do RITCU, dispõe que "não se conhecerá de recurso de reconsideração quando intempestivo, salvo em razão de superveniência de fatos novos e dentro do período de cento e oitenta dias contado do término do prazo indicado no caput, caso em que não terá efeito suspensivo";
Considerando que, no caso concreto, não houve a apresentação de documentos novos, mas apenas de novos argumentos, que não se encaixam no conceito de "fato novo" adotado por esta Corte, conforme consolidada jurisprudência (Acórdão 2860/2018-TCU-Segunda Câmara, 1.760/2017-1ª Câmara, 1.285/2011-2ª Câmara, 923/2010-Plenário, 323/2010-1ª Câmara e 6.989/2009-1ª Câmara, dentre outros) ;
Considerando a manifestação da Serur que, em sede exame de admissibilidade, recomendou o não conhecimento do presente recurso (peças 72 a 74) ; e
Considerando, por fim, a manifestação do Parquet especializado, que anuiu ao posicionamento da unidade técnica quanto ao não conhecimento do apelo recursal (peça 77) ;
Os Ministros do Tribunal de Contas da União, reunidos em sessão da 1ª Câmara, ACORDAM, por unanimidade, com fundamento no art. 32, inciso I e parágrafo único, da Lei 8.443/1992 c/c os arts. 143, inciso IV, alínea "b", e 285 do RITCU, quanto ao processo a seguir relacionado, em não conhecer do presente recurso de reconsideração por restar intempestivo e não apresentar fatos novos, dando-se ciência desta decisão ao interessado. 
1. Processo TC-Processo 023.572/2017-5 (RECURSO DE RECONSIDERAÇÃO) 
	1.1. Recorrente: Casa das Artes Ilê Aió (04.958.051/0001-81) 
	1.2. Entidade: Casa das Artes Ilê Aió (04.958.051/0001-81) 
	1.3. Relator: Ministro Benjamin Zymler
	1.4. Representante do Ministério Público: Subprocurador-Geral Paulo Soares Bugarin
	1.5. Relator da deliberação recorrida: Ministro-Substituto Weder de Oliveira
	1.6. Unidade técnica: Secretaria de Recursos (Serur) 
	1.7. Representação legal: não há
	1.8. Determinações/Recomendações/Orientações:
	1.8.1. dar ciência da presente deliberação ao recorrente, encaminhando-lhe cópia da instrução técnica inserta à peça 72.

Primeira Câmara

BENJAMIN ZYMLER

Ministro-Substituto Weder de Oliveira

não há

TOMADA DE CONTAS ESPECIAL (TCE)

Secretaria de Recursos (Serur)